臺灣新北地方法院刑事判決　　　　　　110年度簡上字第388號
上　訴　人　臺灣新北地方檢察署檢察官
被　　　告　陳達逸


上列上訴人因被告傷害案件，不服本院中華民國110 年4 月30日
109 年度簡字第6830號第一審刑事簡易判決（聲請簡易判決處刑
案號：109 年度偵字第28813 號），提起上訴，本院管轄之第二
審合議庭判決如下：
    主  文
上訴駁回。
    事實及理由
一、本案經本院審理結果，認原審判決以被告乙○○所為，係犯
    刑法第277 條第1 項之傷害罪，判處有期徒刑3 月，如易科
    罰金，以新臺幣（下同）1,000 元折算1 日，其認事用法均
    無違誤，量刑亦屬適當，應予維持，並引用原審判決及聲請
    簡易判決處刑書所記載之事實、證據及理由（詳如附件）。
二、本案當事人對原審刑事簡易判決所引用之證據，均不爭執其
    證據能力。檢察官循告訴人甲○○之請求提起上訴，上訴意
    旨略以：本件若以被告之行為責任為基礎，除應審酌被告固
    坦認犯行，惟被告與告訴人互不相識，竟因細故而恣意攻擊
    告訴人上半身及頭部之重要部位，造成告訴人身心重創，又
    被告向法官稱欲與告訴人和解賠償，卻不依約履行，顯然係
    意圖求取法院輕判，犯後態度不佳；另參以卷附臺灣高等法
    院被告前案紀錄表，可知被告前於民國104 年間、105 年間
    、106 年間，均曾因傷害案件，為臺灣新北地方檢察署檢察
    官以104 年度偵字第12648 號、105 年度少連偵字第315 號
    、106 年度偵字第36780 號案件偵辦後，均因撤回告訴而為
    不起訴處分，足見被告經常無法控制自己的行為，欠缺對他
    人身體的尊重，未能悔改自己的犯行，總以為事後和解賠償
    即可無事，素行不良，本件判決僅判處有期徒刑3 月，刑度
    過輕，爰依刑事訴訟法第344 條第1 項、第3 項、第455 條
    之1 提起上訴，請求將原判決撤銷，更為適當合法之判決等
    語。
三、按量刑之輕重，係事實審法院得依職權自由裁量之事項，茍
    已斟酌刑法第57條各款所列情狀而未逾越法定刑度，則不得
    遽指為違法；又刑罰之量定屬法院自由裁量之職權行使，但
    仍應審酌刑法第57條所列各款事由及一切情狀，為酌量輕重
    之標準，並非漫無限制，在同一犯罪事實與情節，如別無其
    他加重或減輕之原因，下級法院量定之刑，亦無過重或失輕
    之不當情形，則上級法院對於下級法院之職權行使，原則上
    應予尊重（最高法院72年台上字第6696號判例、85年度台上
    字第2446號判決意旨參照）。經查，被告就本案犯罪事實始
    終為有罪之陳述，是原審判決以被告犯罪事實明確，依刑事
    訴訟法第449 條第1 項前段、第3 項、第454 條第2 項，刑
    法第277 條第1 項、第47條第1 項、第41條第1 項前段，刑
    法施行法第1 條之1 第1 項規定，並審酌被告與告訴人互不
    相識，僅因細故起糾紛，即恣意攻擊告訴人成傷，行為應予
    非難，兼衡其犯罪之目的、手段、素行、智識程度，及告訴
    人所受傷勢情形非輕，暨被告犯後坦認犯行，惟與告訴人私
    下和解卻未依約履行給付之態度等一切情狀，量處如前揭之
    罪刑，並諭知易科罰金之折算標準，並未超出法定刑度之範
    圍，亦無明顯失出之處，核屬允當。檢察官上訴意旨雖指摘
    如前，然其所指被告犯罪之動機、手段、方式、被告未依和
    解約定履行、被告之素行及告訴人所受傷勢部分，業經原審
    判決量刑審酌在內，且本件原審判決亦已審酌與本案有關之
    其他一切情狀，始酌情量處被告有期徒刑3 月，並諭知易科
    罰金之折算標準，經核原審判決係在被告所為犯行之責任基
    礎下科刑，量刑即難遽認失出，檢察官除循告訴人之如上請
    求外，並未具體指出原審判決另有如何之違法或不當之處，
    是檢察官所提本件上訴，難認為有理由，應予駁回。
據上論斷，應依刑事訴訟法第455 條之1 第1 項、第3 項、第36
8 條、第373 條，判決如主文。
本案經檢察官何克凡聲請簡易判決處刑，由檢察官王佑瑜到庭執
行公訴。
中    華    民    國   110    年    11    月    30    日
                  刑事第十二庭  審判長法  官  陳正偉
 
                                      法  官  鄭淳予
 
                                      法  官  陳志峯
以上正本證明與原本無異。
本件不得上訴。
                                      書記官  張馨尹
中    華    民    國   110    年    12    月    1     日